# 请教陈版，关于未计提坏账准备应收账款进行核销的处理

提问人：gxk645223179 时间：2017-03-27 16:11:15
假设a公司 2015 年有应收账款-甲客户 1000 万元， 2015 年末按照组合账龄法， 1 年以内计提5%的比例计提了坏账 50 万元； 2016 年末由于经济不景气，甲客户破产了，应收账款全部无法收回，相关核销程序经过了管理层批准。 实务中有两种做法： 一： 借：资产减值损失 950 贷：应收账款 950 借：坏账准备 50 贷：应收账款
50 二： 借：借：营业外支出 950 贷：应收账款 950 借：坏账准备 50
贷：应收账款 50 对于未计提资产损失的这部分应收账款 ，到底应该进营业外支出，还是资产减值损失，请陈版给予解答

回答人：chenyiwei
没有明确规定，但一般理解是资产减值准备是年末（报告期末）统一调整的。对于发生和核销都在本年度的资产损失，个人倾向于直接计入营业外支出。

提问人：沉默羔羊 时间：2019-07-22 17:46:17
请教一下陈版主，根据 2018 年的金融工具准则，“企业实际发生信用损失，认定相关金融资产无法收回，经批准予以核销的，应当根据批准的核销金额，借记“贷款损失准备”等科目，贷记相应的资产科目，如“贷款”“应收账款”“合同资产”等。若核销金额大于已计提的损失准备，还应按其差额借记“信用减值损失”科目。” 是不是核销应收账款就不能计入营业外支出了？

回答人：chenyiwei
可以这样理解。